【裁判字號】    96,停,137
【裁判日期】    970317
【裁判案由】    聲請停止執行
【裁判全文】
臺北高等行政法院裁定
                                     96年度停字第00137號
聲  請  人  東森巨蛋經營管理股份有限公司
代  表  人  甲○○
訴訟代理人  周威良  律師
            洪雅萍  律師
相  對  人  臺北市體育處
代  表  人  乙○○（處長）
訴訟代理人  劉素吟  律師
            涂予尹  律師
上列當事人間因聲請停止執行事件，本院裁定如下：
    主  文
聲請駁回。
聲請程序費用由聲請人負擔。
    理  由
一、按「行政訴訟繫屬中，行政法院認為原處分或決定之執行，
    將發生難於回復之損害，且有急迫情事者，得依職權或聲請
    ，裁定停止執行。」行政訴訟法第126 條第2 項前段定有明
    文。所謂「難於回復之損害」，係指其損害不能回復原狀，
    或不能以金錢賠償，或在一般社會通念上，如為執行可認達
    到回復困難之程度而言。若行政執行之標的為「金錢」，屬
    於金錢給付之執行，將來仍可以金錢償還，縱經執行，亦難
    認將發生「難於回復」之損害。
二、聲請意旨略謂：相對人96年8 月17日北市體處運字第096307
    83200 號處分，以伊與相對人簽訂之「台北市15,000席多功
    能體育館委託經營管理契約」（下稱委託經營管理契約）已
    經終止，令聲請返還「台北小巨蛋」所有財產、資料及全部
    經營權，該行政處分之合法性顯有疑義，其執行將發生難以
    回復之損害，且有急迫情事，並非為維護重大公益所必要，
    請求命相對人停止原處分之執行等語。
三、經查本件相對人96年8 月17日北市體處運字第09630783200
    號函通知聲請返還「台北小巨蛋」所有財產、資料及全部經
    營權，無非基於「委託經營管理契約」合約當事人之地位主
    張合約上之權利，而向他方當事人為意思表示，本質上仍屬
    行政契約權利之行使，與行政處分為單方行使公權力之行為
    ，尚有不同，難謂係行政處分（最高行政法院94年度裁字第
    602 號參照），聲請人就該非行政處分之通知聲請停止執行
    ，難謂合法。何況「台北小巨蛋」所有財產、資料及全部經
    營權原屬相對人所有，相對人通知聲請人返還縱無理由而有
    不履約情事，日後亦非不得以金錢賠償，縱不停止執行，於
    一般社會通念上，亦不致達到回復困難之程度，本件停止執
    行之聲請亦與行政訴訟法第116 條第2 項規定之要件不符，
    應予駁回。
四、依行政訴訟法第104 條、民事訴訟法第95條、第78條，裁定
    如主文。
中    華    民    國    97    年     3    月   17     日
                    臺北高等行政法院第二庭
                              審判長法  官  徐瑞晃
                                    法  官  蕭惠芳
                                    法  官  畢乃俊
上為正本係照原本作成。
如不服本裁定，應於送達後10日內向本院提出抗告狀（須按他造
人數附繕本）。
中    華    民    國    97    年     3    月    17    日
                                    書記官  簡信滇


司法院資訊處製作；財團法人民間司法改革基金會備份。
